臺灣桃園地方法院刑事裁定
111年度聲字第2002號
聲  請  人
即  被  告  謝庠榛



選任辯護人  劉明昌律師（法律扶助律師）          
上列聲請人即被告因違反槍砲彈藥刀械管制條例案件（111年度
訴字第687號），聲請停止羈押，本院裁定如下：
    主  文
聲請駁回。
    理  由
一、聲請意旨略以：聲請人對起訴書所載犯罪事實均不爭執，且
    本案既經起訴，同案共犯已證述完畢，無再為勾串之可能，
    聲請人前科亦無違反槍砲彈藥刀械管制條例之紀錄，是本件
    羈押之原因已消滅，無繼續羈押之必要，本件以命聲請人具
    保、責付、限制住居等侵害較小手段，均足確保追訴、審判
    或執行程序之順利進行，是依法聲請具保停止羈押等語。
二、被告及得為其輔佐人之人或辯護人，得隨時具保，向法院聲
    請停止羈押，刑事訴訟法第110條第1項定有明文。而羈押被
    告之目的，其本質在確保訴訟程序得以順利進行，或為確保
    證據之存在與真實、嗣後刑罰之執行，而對被告所實施剝奪
    其人身自由之強制處分；被告有無羈押之理由，法院僅須審
    查被告犯罪嫌疑是否重大、有無羈押原因及有無仰賴羈押以
    保全偵審或執行之必要，由法院就具體個案情節予以斟酌決
    定，如就客觀情事觀察，法院許可羈押之裁定或延長羈押之
    裁定，在目的與手段間衡量並無明顯違反比例原則之情形，
    即無違法或不當可言。另執行羈押後有無繼續之必要，仍許
    由法院斟酌訴訟進行程度及其他一切情事而為認定。另法院
    對於羈押事由之審查，係在判斷被告之羈押是否符合法定要
    件，並非在認定被告是否成立犯罪，且羈押要件之審查，僅
    係就卷證資料作形式之審查並適用自由證明法則，尚無須以
    嚴格證明法則就法律構成要件逐一為實質審理至無合理懷疑
    之確信證明程度。
三、經查：
　㈠聲請人前因違反槍砲彈藥刀械管制條例等案件，經本院訊問
    後，認其涉犯非法販賣非制式手槍未遂、非法販賣子彈未遂
    等罪嫌之犯罪嫌疑重大，聲請人所涉為最輕本刑7年以上有
    期徒刑之罪，且自承其曾刪除與共犯之對話紀錄，有相當理
    由認其有勾串、滅證之虞，經審酌比例原則後，仍認非予羈
    押，難以確保將來審理程序之繼續進行，而有羈押之必要，
    依刑事訴訟法第101條第1項第3款規定，於民國111年6月10
    日處分羈押禁見在案。
　㈡聲請人雖主張其對起訴書所載之犯罪事實均不爭執，且共犯
    已證述完畢，無再為勾串之可能等語。然依聲請人於偵訊中
    供稱：因為我覺得我與單能忠的對話比較敏感，所以才刪除
    對話紀錄等語（見111年度偵字第21480號卷第179頁），已
    可見其確曾為逃避查緝而湮滅事證。而聲請人固就被訴之事
    實表示坦認犯罪，惟本案既尚未辯論終結，且聲請人就其是
    否另涉改造、製造槍枝一事，所述與共犯單能忠仍有出入，
    佐以上述聲請人曾湮滅事證之情事，自有相當理由認其有勾
    串、滅證之虞。又聲請人所稱其無違反槍砲彈藥刀械管制條
    例之前案紀錄，亦無法據以認為聲請人不具羈押之原因。
　㈢本院考量聲請人所涉非法販賣非制式手槍未遂、非法販賣子
    彈未遂等罪嫌，侵害社會法益之情節非輕，再衡以羈押禁見
    對聲請人所造成之人身自由、社會生活上不利益後，仍認維
    持原羈押禁見之強制處分與比例原則尚無違背，且本案亦無
    刑事訴訟法第114條各款所規定不得駁回聲請具保停止羈押
    之情形。
　㈣從而，本案原羈押禁見原因及必要性均仍存在，聲請人聲請
    具保停止羈押，本院礙難准許，應予駁回。
四、依刑事訴訟法第220條，裁定如主文。
中　　華　　民　　國　　111 　年　　7 　　月　　15　　日
                  刑事第一庭　審判長法　官　鄭吉雄
                                    法　官　陳炫谷
                                    法　官　陳布衣

以上正本證明與原本無異。
如不服本裁定，應於裁定送達後5 日內向本院提出抗告狀。
　　　　　　　　　　　　　　　書記官　蔡昌霖
中　　華　　民　　國　　111 　年　　7 　　月　　15　　日